臺灣高等法院刑事判決　　　　　　　　 96年度上易字第722號
上　訴　人　台灣桃園地方法院檢察署檢察官
被　　　告　甲○○
上列上訴人因被告違反電子遊戲場業管理條例等案件，不服臺灣
桃園地方法院95年度易字第1683號，中華民國96年2月12日第一
審判決（起訴案號：臺灣桃園地方法院檢察署95年度偵字第1340
1、13991號），提起上訴，本院判決如下：
    主  文
上訴駁回。
    事實及理由
一、本案經本院審理結果，認第一審以被告甲○○犯電子遊戲場
    業管理條例第22條之違反未依電子遊戲場業管理條例規定辦
    理營利事業登記者，不得經營電子遊戲場業之規定罪，判處
    有期徒刑6月，並諭知易科罰金折算之標準為300元折算一日
    ，認事用法及量刑均無不當，應予維持，並引用第一審判決
    書記載之事實、證據及理由（如附件）。
二、公訴人上訴意旨略以：
  (1)按量刑之輕重，固屬事實審法院得依職權自由裁量之事項，
    惟仍應受比例原則及公平原則之限制，否則其判決即非適法
    。刑事審判旨在實現刑罰權分配的正義，故法院對有罪被告
    之科刑，應符合罪刑相當之原則，使輕重得宜，罰當其罪，
    以契合社會之法律感情，此所以刑法第57條明定科刑時應審
    酌一切情狀，尤應注意該條各款所列事項以為科刑輕重之標
    準。（最高法院93年度台上字第5073號判決意旨參照）
  (2)本件被告假借他人名義，申請設立商號後，不斷違法經營電
    子遊戲場業與賭博，且於取締後未久即又死灰復燃繼續經營
    ，另於查獲前、後，不斷指導、教唆店員嫁禍他人，犯後態
    度惡劣至極，詎原審竟於起訴後，採認被告於準備程序中已
    坦承犯行此一觀點，即認被告已有悔意、態度尚可云云，判
    決被告有期徒刑6月，且可易科罰金，實令外界感覺被告僥
    倖之至，有悖國民法律感情，揆諸前揭判決意旨，本件原審
    判決無法達到「罪刑相當、罰當其罪」之量刑原則，用法顯
    有未洽，請將原判決撤銷，更為適當合法之判決云云。
三、經查：電子遊戲場業管理條例第22條之法定刑為「1年以下
    有期徒刑、拘役或科或併科新台幣50萬元以上250萬元以下
    罰金。」，另刑法第266條前段之法定刑為「1000元以下罰
    金。」，是原審審酌被告多次於公眾得出入之場所擺設數台
    電子遊戲機台與人賭博財物，對社會風氣及經濟秩序有不良
    影響，犯後雖一度否認犯行，但仍於原審初次行準備程序時
    即坦承全部犯行，顯見其尚知悔悟，犯後態度尚可，暨其素
    行、生活狀況、犯罪之動機、目的、手段等一切情狀量處有
    期徒刑6月，並諭知易科罰金折算之標準，經核尚無違誤，
    亦未失衡。是檢察官上訴意旨，指摘原審量刑過輕，請求撤
    銷改判，為無理由，應予駁回。
四、據上論結，應依刑事訴訟法第373條、第368條，判決如主文
    。
本案經檢察官田炳麟到庭執行職務。
中　　華　　民　　國　　96　　年　　5 　　月　　31　　日
　　　　　　　　　刑事第十庭審判長法　官  楊炳禎
　　　　　　　　　　　　　　　　  法　官  李春地
　　　　　　　　　　　　　　　　  法　官  黃俊明
以上正本證明與原本無異。
不得上訴。
                                  書記官  廖婷璇
中　　華　　民　　國　　96　　年　　5 　　月　　31　　日
附錄：本案論罪科刑法條全文
電子遊戲場業管理條例第22條
違反第 15 條規定者，處行為人 1 年以下有期徒刑、拘役或科或
併科新台幣 50 萬元以上 250 萬元以下罰金。
